【裁判字號】    99,交抗,1931
【裁判日期】    991129
【裁判案由】    違反道路交通管理處罰條例
【裁判全文】
臺灣高等法院交通事件裁定            99年度交抗字第1931號
抗  告  人  葉雲仁
即受處分人
上列抗告人因違反道路交通管理處罰條例案件，不服臺灣板橋地
方法院，中華民國99年8月31日所為裁定（99年度交聲字第948號
），提起抗告，本院裁定如下：
    主  文
原裁定撤銷；發回臺灣板橋地方法院。
    理  由
一、本件原裁定依據證人即舉發警員王聖萱於原審之證言，其所
    提之錄影採證翻拍照片二幀，及抗告人自承其當日穿著之外
    套、安全帽及所騎機車顏色，均與該翻拍照片中所示之違規
    駕駛相吻合等情。因而認定抗告人即受處分人葉雲仁有遭警
    舉發於民國九十九年二月七日十五時三十分許， 駕駛989─
    DDU號重型機車， 在臺北縣永和市○○路○段與保福路二段
    交叉路口「闖紅燈（中山路一段紅燈左轉保福路二段）」之
    違規行為。維持交通部公路總局新竹區監理所中壢監理站依
    道路交通管理處罰條例第五十三條第一項、第六十三條第一
    項第三款規定（裁決書漏載第三款），對抗告人裁處罰鍰新
    臺幣（下同）一千八百元，並記違規點數三點之裁決，駁回
    抗告人之聲明異議，固非無見。
二、惟查：(一)、抗告人始終否認有上開違規行為，辯稱案發時其
    未行經上開交叉路口，且案發時其係前往公司值班，依其住
    家之相關位置，無須行經上開交叉路口，而警員當時並未記
    住違規機車車號，本件可能係出於舉發錯誤等語。卷查證人
    王聖萱於原審雖證稱：伊值勤時看見抗告人由永和市○○路
    ○段違規左轉保福路，就自後追趕，追至永和市○○路、仁
    愛路口才攔停抗告人等語。然其亦陳稱：「（當時你的位置
    在何處？）位置在保福路走到底有一條小巷子，我當時就是
    在那裡追違規的。」（見原審卷第三十二頁）。而依卷附告
    訴人所提之網頁地圖所示（見原審卷第十頁），沿永和市○
    ○路○段往中正路方向行進，左轉進入保福路二段後，該路
    段有數條巷道，且均與上開交叉路口有相當距離。王聖萱值
    勤時究竟係位於何巷道內？其所處位置如何？究竟係在巷道
    內或係巷口？其所處位置能否目睹中山路一段、保福路之交
    叉路口？其究竟是否親自目睹抗告人之違規行為？抑或係經
    由其他方式判斷抗告人有上開違規行為？又其既稱係目睹抗
    告人違規後並自後追趕，何以未能記住其車號？凡此，均與
    王聖萱之證言及舉發是否真實可採之判斷攸關。原審法院雖
    已傳喚證人王聖萱到庭，然未就上述疑點詳為調查，細心勾
    稽，遽採王聖萱之證言為不利於抗告人之論據，自嫌率斷。
    (二)、抗告人之989─DDU號重機車，其尾燈下方之反光飾條為
    紅色，有抗告人所提之照片可憑（見原審卷第二十三頁、本
    院卷第十一頁）。而原審卷附證人王聖萱所提之翻拍照片，
    雖非十分清晰，然該照片中所示之違規機車，其尾燈雖亦為
    紅色，但尾燈下方之反光飾條則似非紅色。此與王聖萱就本
    件舉發對象有無誤認之虞，及其錄影對象之違規駕駛人與抗
    告人是否相同之判斷，均有重大關聯。自有進一步究明之必
    要。究竟該翻拍照片中所示違規機車尾燈下方之反光飾條顏
    色為何？能否藉由王聖萱所留存之檔案資料中，再予辨識確
    認？原審疏未就此進一步予以調查釐清，亦有可議。抗告意
    旨指摘原裁定不當，尚非全無理由。應由本院將原裁定撤銷
    ，發回原審法院另為適法之裁定。又王聖萱既稱其有錄影存
    證，而錄影碟已損壞（見原審卷第三十二頁反面），則何以
    其又能提出依據錄影畫面翻拍之照片？實情究竟如何？本件
    有無其他足以明確辨識該違規駕駛人之資料存在？案經發回
    ，允宜一併注意。
四、據上論結，應依道路交通事件處理辦法第25條，刑事訴訟法
    第413條前段，裁定如主文。
中    華    民    國    99    年    11    月    29    日
                  交通法庭    審判長法  官  宋  祺
                                    法  官  高玉舜
                                    法  官  陳明珠
以上正本證明與原本無異。
不得再抗告。
                                    書記官  初玲玲
中    華    民    國    99    年    11    月    29    日

司法院資訊處製作；財團法人民間司法改革基金會備份。
